臺灣宜蘭地方法院刑事判決
111年度交易字第103號
公  訴  人  臺灣宜蘭地方檢察署檢察官
被      告  楊立群


                    居宜蘭縣○○鄉○○路0段000號（指定送達）
上列被告因過失重傷害案件，經檢察官提起公訴（111年度偵字
第349號），被告於準備程序中就被訴事實為有罪之陳述，本院
告知簡式審判程序之旨，並聽取當事人之意見後，裁定改依簡式
審判程序進行審理，並判決如下：
    主  文
甲○○犯過失傷害致人重傷罪，處有期徒刑肆月，如易科罰金，
以新臺幣壹仟元折算壹日。
    犯罪事實
一、甲○○甲○○於民國110年4月19日7時3分許，駕駛車牌號碼00-0
    000號自用小客貨車，沿宜蘭縣冬山鄉梅林路由北往南方向
    直行，行經宜蘭縣冬山鄉梅林路與下湖路11巷之無號誌三岔
    路口時，應注意減速慢行，作隨時停車之準備，而當時為天
    候晴、日間有自然光線，柏油路面乾燥、無缺陷、無障礙物
    ，並無不能注意之情事，竟疏未減速慢行，適無照駕駛之乙
    ○○騎乘車牌號碼000-000號重型機車，自下湖路11巷提前左
    轉且未禮讓左方之甲○○直行車先行，甲○○見狀將車輛向右行
    駛，撞及路邊電線桿而車身旋轉，宋國豪（過失致重傷部分
    經撤回告訴，另由檢察官為不起訴處分）因駕駛車牌號碼00
    0-0000號自用小貨車緊隨於甲○○後方，亦疏未注意與前車應
    保持隨時可煞停之距離，緊接撞上甲○○所所駕駛自用小客貨
    車右側，甲○○之自用小客貨車隨之再撞及乙○○，乙○○及其重
    型機車因而跌入道路外之農田內，造成乙○○受有左側股骨及
    脛腓骨開放性骨折、缺血性休克、左側第3及第4肋骨骨折、
    頭部外傷腦震盪等傷勢，並於110年4月19日行左側膝上截肢
    手術，而受有左下肢截肢之重傷害。嗣甲○○於肇事後亦有受
    傷經送醫，員警據報到醫院處理尚未知悉何人肇事前，即向
    到場處理員警自首肇事並接受裁判。
二、案經乙○○訴請臺灣宜蘭地方檢察署檢察官偵查起訴。
    理  由
一、按除被告所犯為死刑、無期徒刑、最輕本刑為3年以上有期
    徒刑之罪或高等法院管轄第一審案件者外，於第一次審判期
    日前之準備程序進行中，被告先就被訴事實為有罪之陳述時
    ，審判長得告知被告簡式審判程序之旨，並聽取當事人、代
    理人、辯護人及輔佐人之意見後，裁定進行簡式審判程序，
    刑事訴訟法第273條之1第1項定有明文。經核本件被告甲○○
    所犯係死刑、無期徒刑、最輕本刑為3年以上有期徒刑以外
    之罪，其於準備程序中就被訴事實為有罪之陳述，經法官告
    知簡式審判程序之旨，並聽取公訴人、被告之意見後，本院
    爰依首揭規定，裁定進行簡式審判程序。是本案之證據調查
    ，依同法第273條之2規定，不受同法第159條第1項、第161
    條之2、第161條之3、第163條之1及第164條至170條規定之
    限制，合先敘明。
二、上開犯罪事實，業據被告甲○○於本院準備程序及審理時坦承
    不諱，核與證人即告訴人乙○○、證人宋國豪於警詢、偵查中
    、證人即告訴代理人丙○○於偵查中證述之情形均大致相符，
    此外，並有道路交通事故現場圖、道路交通事故調查報告表
    ㈠㈡、交通部公路總局110 年9 月28日路覆字第1100107446號
    函暨所附覆議字第0000000號覆議意見書、監視錄影檔案光
    碟暨其畫面翻拍照片、事故現場照片、車損照片、臺灣宜蘭
    地方檢察署勘驗筆錄等在卷可佐（他卷第4、47至63、82至9
    4頁）；又本件事故發生後，告訴人受有上開左下肢截肢之
    重傷害，亦有羅東聖母醫院診斷證明書附卷可參，此部分事
    實，應堪認定。按行車速度，依速限標誌或標線之規定，行
    經無號誌之交岔路口，應減速慢行，作隨時停車之準備。道
    路交通安全規則第93條第1項第2款訂有明文。經查，本件車
    輛肇事當時之天候晴、日間自然光線、柏油道路之路面乾燥
    無缺陷，而被告駕車行經前開無號誌之交岔路口，尤應減速
    停看有無來車再行通過，且無不能注意之情形，此有上揭之
    道路交通事故調查報告表及前揭覆議意見書（覆議意見書就
    被告所涉交通法規依據，誤載為道路交通安全規則第94條第
    1項）等在卷足憑，是被告駕駛上開自用小客貨車，客觀上
    並無不能注意之情形，惟被告竟於前開無號誌之交岔路口，
    疏未減速慢行，並隨時採取必要之安全措施，貿然駛入該路
    口，復為閃避提前左轉之告訴人機車，撞及路邊電線桿而車
    身旋轉，再遭證人宋國豪之小客車自右側撞及，被告之自用
    小客貨車隨之再撞及告訴人機車，告訴人及其機車因而跌入
    道路外之農田內，並受有前開傷勢。足認被告之過失行為與
    告訴人之傷勢均有相當因果關係。綜上各節相互佐證，被告
    自白核與事實相符，應堪採信，本案事證明確，被告犯行堪
    以認定，應予依法論科。
三、論罪與量刑：
（一）核被告所為，係犯刑法第284條後段之過失傷害致人重傷
      罪。被告肇事後受傷經送醫，在偵查犯罪之員警據報到醫
      院處理尚未知悉何人肇事前，即向到場處理員警承認自己
      係肇事者及陳述肇事經過一節，業經被告供承在案，復有
      宜蘭縣政府警察局羅東分局交通分隊道路交通事故肇事人
      自首情形紀錄表1份附卷可參，被告既已向該管公務員供
      述犯罪事實而不逃避，事後並接受裁判，合於刑法第62條
      前段所定對於未發覺之犯罪自首而接受裁判之要件，爰依
      該條規定減輕其刑。
（二）爰審酌被告參與道路交通，自應確實遵守交通規則以維護
      自身及其他用路人之安全，其行車未能注意上開情形（為
      肇事次因），因而肇事致告訴人受有重傷害，所為應予非
      難，惟告訴人騎車行經上開交岔路口，不當提前左轉且未
      讓左方直行車先行，為肇事主因，另證人宋國豪亦負有未
      與同一車道前車之間保持隨時可以煞停之距離之肇事主因
      ，故兼衡本案被告與告訴人之過失程度、告訴人所受重傷
      害之情狀、被告從事板模工、離婚、須獨自扶養其父及2
      名未成年子女之生活狀況，國中畢業之智識程度及其經濟
      狀況，復參以其犯罪後坦認犯行，態度尚可，然因雙方和
      解金額認知之差距，迄未能與告訴人達成和解、賠償損害
      等一切情狀，量處如主文所示之刑，並諭知易科罰金之折
      算標準。
據上論斷，應依刑事訴訟法第284條之1、第273條之1第1項、第2
99條第1項前段、刑法第284條後段、第62條前段、第41條第1項
前段，刑法施行法第1條之1第1項，判決如主文。
本案經檢察官梁光宗提起公訴，檢察官張學翰到庭執行職務。
中　　華　　民　　國　　111 　年　　6 　　月　　28　　日
                    刑事第五庭  法  官  程明慧
以上正本證明與原本無異。
如不服本判決應於收受送達後20日內向本院提出上訴書狀，並應
敘述具體理由。
                                書記官  高雪琴
中　　華　　民　　國　　111 　年　　6 　　月　　28　　日
附錄本案論罪科刑法條：
中華民國刑法第284條
因過失傷害人者，處1年以下有期徒刑、拘役或10萬元以下罰金
；致重傷者，處3年以下有期徒刑、拘役或30萬元以下罰金。